臺灣新北地方法院刑事判決　　　　　　 110年度簡字第4426號
公　訴　人　臺灣新北地方檢察署檢察官
被　　　告　陳昆昇


上列被告因妨害秩序案件，經檢察官提起公訴（110 年度偵字第
21279 號），因被告於本院110 年度易字第536 號案件準備程序
中自白犯罪，本院認宜以簡易判決處刑，爰不經通常審判程序，
逕以簡易判決處刑如下：
    主  文
甲○○犯恐嚇公眾罪，處有期徒刑陸月，如易科罰金，以新臺幣
壹仟元折算壹日。
    事實及理由
一、緣甲○○於民國110 年6 月18日22時55分許前數日之某日時
    許，因與其胞姐陳佩君發生爭執，心生不滿，竟基於恐嚇公
    眾之犯意，於110 年6 月18日22時55分許，駕駛車牌號碼00
    0-0000號自用小客車至陳佩君住處附近之新北市三重區仁義
    街與仁興街33巷口，將上開車輛暫停在該巷口之道路後，開
    啟上開車輛之天窗，持不明槍枝1 把（下稱A 槍，未扣案，
    無證據證明具有殺傷力）接續對空射擊9 槍（現場道路遺留
    彈殼9 枚，因已經擊發而無從鑑定原先是否具有殺傷力），
    以此加害生命、身體之事，恐嚇附近居民及路人等不特定多
    數人，使人對公共安寧秩序產生不安全感，致生危害於公眾
    安全，旋即駕駛上開車輛逃逸離去。嗣因民眾撥打110 報案
    表示在上開地點有聽到6 至7 聲疑似槍聲，經警方調閱現場
    監視器後，始循線查悉上情。案經新北市政府警察局三重分
    局報告臺灣新北地方檢察署檢察官偵查起訴。
二、證據名稱：
  ㈠被告甲○○於本院移審訊問、準備程序中之自白（見本院11
    0 年度易字第536 號卷【下稱本院卷】第44、114 頁）。
  ㈡110 報案資料（見偵卷第51頁）、新北市政府警察局三重分
    局刑案現場勘察報告暨檢附之現場勘查照片（見偵卷第53-6
    5 頁）、刑案現場照片43張（見偵卷第67-88 頁）、車籍基
    本資料（見偵卷第107-109 頁）、監視器錄影光碟暨截圖8
    張（見偵卷第123-126頁）。
  ㈢個人戶籍資料（完整姓名）查詢結果2 份（被告及其胞姊陳
    佩君各1 份；分見偵卷第127 、129 頁）、新北市政府警察
    局三重分局刑事案件報告書（犯罪嫌疑人：陳佩君）及其臺
    灣高等法院被告前案紀錄表（見本院卷第101-103 、117-11
    9 頁）。
三、論罪科刑：
  ㈠罪名：
  1.按刑法第151 條之恐嚇公眾罪，僅以行為人有以加害生命、
    身體、財產之事恐嚇公眾之行為，致使公眾中有人心生畏懼
    ，公安秩序因之受到騷擾不安，即與本罪該當；所謂「公眾
    」則係指具有相當數量之「多數人」，易言之，行為人若主
    觀上對於其以加害生命、身體、財產之恐嚇內容，係恐嚇特
    定或不特定具有相當數量之多數人，有所認識，復決意而對
    公眾為恐嚇行為，使公眾產生畏懼，即已成立本罪；至於行
    為人主觀上有無進一步實現加害內容之意圖或決意，或公眾
    安全是否已經發生實害，則非所問。又此罪名所指恐嚇之對
    象，當非指特定之一人或少數人而言。
  2.被告在上開巷口之公眾通行處，持A 槍對空鳴槍，已足以使
    附近居民及路人等不特定多數人心生畏懼，足以危害於公眾
    安全及秩序；況本案係由案發現場附近民眾報案而為警循線
    查獲，此有110 報案資料在卷可稽（見偵卷第51頁），益徵
    被告所為確實已足使不特定多數人心生畏懼甚明。
  3.故核被告所為，係犯刑法第151 條之恐嚇公眾罪。
  ㈡被告多次對空鳴槍之犯行，均係基於單一恐嚇公眾之犯意，
    於密接時、地、對相同對象實施犯罪行為，且侵害法益同一
    ，依一般社會健全觀念，難以強行分開，在刑法評價上，應
    視為數個舉動之接續施行，合為包括之一行為予以評價，為
    接續犯，僅成立一罪。
  ㈢爰審酌被告未思理性處理情緒，竟以對空鳴槍之方式恐嚇公
    眾，致公眾不安恐懼，所為實值非難；惟念被告犯後尚知坦
    承犯行之態度；審酌被告犯罪之動機、目的、對空鳴槍之手
    段、鳴槍之次數非少、對社會治安之危害程度非輕等情節，
    暨其自述教育程度為國小畢業、育有2 名未成年子女、從事
    防水抓漏工作、月收入約新臺幣6 、7 萬元等家庭生活經濟
    狀況（見本院卷第115 頁）之一切情狀，量處如主文所示之
    刑，並諭知易科罰金之折算標準。
四、沒收部分：
  ㈠刑法第38條第1 項、第2 項規定：「違禁物，不問屬於犯罪
    行為人與否，沒收之。」、「供犯罪所用、犯罪預備之物或
    犯罪所生之物，屬於犯罪行為人者，得沒收之。但有特別規
    定者，依其規定。」。
  ㈡未扣案之A 槍1 把，被告於偵訊時供稱：此係朋友向我借錢
    時留給我；我開槍後經過關渡大橋時將槍枝丟在大海裡等語
    （見偵卷第141 頁），復於本院準備程序時供稱：那把槍我
    應該可以自己決定要不要把它丟掉，應該算是我可以處分的
    等語（見本院卷第114 頁），是供被告為本案犯行所用之A
    槍，固可認被告對之具有處分權，然未據扣案，亦無證據證
    明其係具有殺傷力之違禁物，與上開刑法第38條第1 項、第
    2 項之規定不合，自無從為沒收、追徵之宣告，附此敘明。
五、依刑事訴訟法第449 條第2 項、第3 項、第454 條第1 項（
    依判決精簡原則，僅記載程序法條文），逕以簡易判決處刑
    如主文。
六、如不服本判決，得自收受送達之翌日起20日內向本院提出上
    訴狀，上訴於本院第二審合議庭（須附繕本）。
本案經檢察官張勝傑提起公訴，檢察官陳姵伊到庭執行職務。
中    華    民    國   110    年    11    月    24    日
                  刑事第十八庭  法  官  劉容妤
上列正本證明與原本無異。
                                書記官  陳美文
中　　華　　民　　國　 110　　年　　11　　月　　30　　日
附錄本判決論罪科刑法條全文
【刑法第151條（於24 年1 月1日公布，同年7月1日施行）】
（恐嚇公眾罪）
以加害生命、身體、財產之事恐嚇公眾，致生危害於公安者，處
二年以下有期徒刑。